【裁判字號】    89,易,527
【裁判日期】    891113
【裁判案由】    違反毒品危害防制條例
【裁判全文】
臺灣基隆地方法院刑事判決                          八十九年度易字第五二七號
    公  訴  人  臺灣基隆地方法院檢察署檢察官
    被      告  甲○○
右列被告因違反毒品危害防制條例案件，經檢察官提起公訴 (八十九年度毒偵字第一
七五八號），本院判決如左：
    主  文
甲○○施用第二級毒品，累犯，處有期徒刑柒月。
    事  實
一、甲○○前曾因竊盜、違反麻醉藥品管理條例等案件，經本院於民國八十一年十一
    月二十四日以八十一年度訴字第三九四號判決判處有期徒刑二年八月，嗣經臺灣
    高等法院於八十二年二月五日以八十二年度上訴字第五八號判決撤銷，改判違反
    麻醉藥品管理條例部分有期徒刑三年、竊盜部分有期徒刑八月，應執行有期徒刑
    三年六月，又經最高法院於八十三年一月十四日以八十三年度台上字第二三○號
    判決撤銷原判決關於麻藥部分發回更審，竊盜部分於八十三年三月三十一日判決
    確定，再經臺灣高等法院就麻藥部分於八十三年八月九日以八十三年度上更一字
    第一五八號改判有期徒刑六月，於八十三年九月十日判決確定，嗣二案經定應執
    行刑為有期徒刑一年，於八十四年四月十五日執行完畢。且甲○○並因施用第二
    級毒品安非他命案件，經本院先後以八十八年度毒聲字第四七三號、八十八年度
    毒聲字第一五三三號二度裁定觀察、勒戒後，認均無繼續施用毒品之傾向，經台
    灣基隆地方法院檢察署檢察官分別於八十八年五月三十一日、同年八月十六日，
    以八十八年度偵緝字第二○七號、八十八年度毒偵字第六三號為不起訴處分確定
    在案；嗣復因施用第二級毒品安非他命案件，經本院基隆簡易庭於八十八年十二
    月二十二日以八十八年度基簡字第一○一六號判處有期徒刑六月，於八十九年二
    月九日確定在案，尚未執行，詎甲○○仍不知悔改，又於八十九年七月十一日十
    六時許回溯九十六小時內之某時，在不詳地點，施用第二級毒品安非他命一次，
    嗣於同年七月十一日十六時許，經警持搜索票至甲○○位於基隆市○○○街三十
    二巷五十一號住處搜索查獲。
二、案經基隆市警察局移送臺灣基隆地方法院檢察署檢察官偵查起訴。
    理  由
一、訊據被告甲○○矢口否認右揭犯行，辯稱其前案後至查獲期間均在養傷，未曾吸
  食安非他命云云，惟查被告於八十九年七月十一日經警查獲時採尿送驗結果呈安
    非他命陽性反應，有基隆市衛生局基衛六字第七八五二號檢驗成績書一紙在卷可
    按，而查安非他命自吸用進入人體後，因代謝及排除之作用，在正常情況下四十
    八小時後血或尿中濃度，可降低至幾乎測不到，有基隆市衛生局基衛六字第四四
    四○號函影本在卷可稽，被告採尿驗有安非他命反應，自足認其於採尿之前四十
    八小時內有施用安非他命之行為，被告所辯顯難採信，其犯罪之事證明確。且被
    告前曾二度因施用第二級毒品安非他命經本院裁定送勒戒處所觀察、勒戒後，因
    無繼續施用毒品之傾向，經檢察官先後二度為不起訴處分確定，有台灣基隆地方
    法院檢察署八十八年度偵緝字第二○七號、八十八年度毒偵字第六三號不起訴處
    分書及刑案資料查註紀錄表在卷可按，而被告此次施用行為，自屬三犯，是被告
    犯行應堪認定。
二、按安非他命為第二級毒品，毒品危害防制條例第二條第二項第二款規定甚明，則
    核被告施用安非他命之行為，係犯該條例第十條第二項之施用第二級毒品罪。又
    被告前有事實欄所列之前案經判處有期徒刑確定及執行完畢情形，有台灣基隆地
    方法院檢察署刑案資料查註紀錄表在卷可按，而其於前案有期徒刑執行完畢後五
    年以內再犯有期徒刑以上之上開罪名，應就其所犯上開罪名依累犯規定加重其刑
    。審酌被告犯罪之動機、犯後否認犯行，態度欠佳及其犯罪相關之一切情狀，量
    處如主文所示之刑。扣案之打火機四個，被告否認係供施用安非他命所用，亦查
    無其他積極事證足認上開物品確與其施用安非他命之犯行有關，自不應予宣告沒
    收，併予敘明。
三、據上論斷，應依刑事訴訟法第二百九十九條第一項前段、毒品危害防制條例第十
    條第二項、刑法第十一條前段、第四十七條，判決如主文。
本案經檢察官周啟勇到庭執行職務。
中    華    民    國      八十九    年      十一      月      十三      日
                                      臺灣基隆地方法院刑事第二庭
                                          法  官  黃  麟  倫
右正本證明與原本無異。
對於本件判決如有不服，應於收受送達後十日內，向本院提出上訴書狀，上訴於臺灣
高等法院，並按他造當事人之人數附具繕本。
                                          書記官  李  建  霆
中    華    民    國      八十九    年      十一      月      十三      日
附錄本案論罪科刑法條全文
毒品危害防制條例第十條第二項：
施用第二級毒品者，處三年以下有期徒刑。


司法院資訊處製作；財團法人民間司法改革基金會備份。
